extensions/2696307_словарь-орфографии-вики/2696307-1.103/dictionaries/ru_RU.aff
FLAG num
SFX 171 Y 1
SFX 171 0 ало .
SFX 1462 Y 1
SFX 1462 0 нутый .
SFX 191 Y 1
SFX 191 0 иях .
SFX 377 Y 1
SFX 377 0 ившими .
SFX 303 Y 1
SFX 303 0 ину .
SFX 389 Y 1
SFX 389 0 ины .
SFX 1587 Y 1
SFX 1587 0 ённый .
SFX 2594 Y 1
SFX 2594 0 ниных .
SFX 1363 Y 1
SFX 1363 0 ировавшее .
SFX 1362 Y 1
SFX 1362 0 ировавшей .
SFX 1361 Y 1
SFX 1361 0 ировавшем .
SFX 2380 Y 1
SFX 2380 0 ившемся .
SFX 2919 Y 1
SFX 2919 0 ватых .
SFX 367 Y 1
SFX 367 0 илось .
SFX 2206 Y 1
SFX 2206 0 яем .
SFX 2985 Y 1
SFX 2985 0 нтов .
SFX 2187 Y 1
SFX 2187 0 орами .
SFX 1940 Y 1
SFX 1940 0 аема .
SFX 1927 Y 1
SFX 1927 0 аемо .
SFX 1064 Y 1
SFX 1064 0 елях .
SFX 2235 Y 1
SFX 2235 0 яете .
SFX 1273 Y 1
SFX 1273 0 ствуйте .
SFX 773 Y 1
SFX 773 0 очках .
SFX 2808 Y 1
SFX 2808 0 щах .
SFX 200 Y 1
SFX 200 0 щая .
SFX 156 Y 1
SFX 156 0 лся .
SFX 2688 Y 1
SFX 2688 0 гою .
SFX 1515 Y 1
SFX 1515 0 анами .
SFX 783 Y 1
SFX 783 0 иным .
SFX 2230 Y 1
SFX 2230 0 рная .
SFX 2291 Y 1
SFX 2291 0 ающаяся .
SFX 2375 Y 1
SFX 2375 0 ившимся .
SFX 1763 Y 1
SFX 1763 0 истою .
SFX 1630 Y 1
SFX 1630 0 ывается .
SFX 730 Y 1
SFX 730 0 льными .
SFX 2750 Y 1
SFX 2750 0 рий .
SFX 1606 Y 1
SFX 1606 0 ываться .
SFX 1190 Y 1
SFX 1190 0 ющую .
SFX 1380 Y 1
SFX 1380 0 ху .
SFX 999 Y 1
SFX 999 0 шку .
SFX 2253 Y 1
SFX 2253 0 ичности .
SFX 2608 Y 1
SFX 2608 0 ющегося .
SFX 2691 Y 1
SFX 2691 0 шину .
SFX 2690 Y 1
SFX 2690 0 шины .
SFX 411 Y 1
SFX 411 0 ическому .
SFX 1374 Y 1
SFX 1374 0 гу .
SFX 2545 Y 1
SFX 2545 0 жах .
SFX 755 Y 1
SFX 755 0 ируешь .
SFX 852 Y 1
SFX 852 0 вшемуся .
SFX 1743 Y 1
SFX 1743 0 ничать .
SFX 1656 Y 1
SFX 1656 0 уйтесь .
SFX 2289 Y 1
SFX 2289 0 ающееся .
SFX 1446 Y 1
SFX 1446 0 тельными .
SFX 912 Y 1
SFX 912 0 ими .
SFX 2695 Y 1
SFX 2695 0 товым .
SFX 1734 Y 1
SFX 1734 0 ничав .
SFX 1755 Y 1
SFX 1755 0 ничай .
SFX 1753 Y 1
SFX 1753 0 ничал .
SFX 2092 Y 1
SFX 2092 0 ичному .
SFX 1359 Y 1
SFX 1359 0 ировавшею .
SFX 2998 Y 1
SFX 2998 0 шиными .
SFX 29 Y 1
SFX 29 0 ыми .
SFX 517 Y 1
SFX 517 0 нием .
SFX 2236 Y 1
SFX 2236 0 яет .
SFX 1939 Y 1
SFX 1939 0 аемы .
SFX 2965 Y 1
SFX 2965 0 ляешь .
SFX 296 Y 1
SFX 296 0 аниями .
SFX 1633 Y 1
SFX 1633 0 ывавшись .
SFX 1542 Y 1
SFX 1542 0 альную .
SFX 478 Y 1
SFX 478 0 ствами .
SFX 384 Y 1
SFX 384 0 ившее .
SFX 383 Y 1
SFX 383 0 ившей .
SFX 382 Y 1
SFX 382 0 ившем .
SFX 1008 Y 1
SFX 1008 0 сов .
SFX 1093 Y 1
SFX 1093 0 сом .
SFX 1788 Y 1
SFX 1788 0 рите .
SFX 1242 Y 1
SFX 1242 0 ение .
SFX 1245 Y 1
SFX 1245 0 ении .
SFX 1231 Y 1
SFX 1231 0 ений .
SFX 2053 Y 1
SFX 2053 0 овича .
SFX 2052 Y 1
SFX 2052 0 овиче .
SFX 1980 Y 1
SFX 1980 0 овичи .
SFX 259 Y 1
SFX 259 0 айтесь .
SFX 2260 Y 1
SFX 2260 0 авшуюся .
SFX 2299 Y 1
SFX 2299 0 явшую .
SFX 781 Y 1
SFX 781 0 иных .
SFX 125 Y 1
SFX 125 0 вшему .
SFX 2999 Y 1
SFX 2999 0 шиным .
SFX 2430 Y 1
SFX 2430 0 нскому .
SFX 678 Y 1
SFX 678 0 ваниями .
SFX 2924 Y 1
SFX 2924 0 ватому .
SFX 2676 Y 1
SFX 2676 и нике и
SFX 1033 Y 1
SFX 1033 а иях а
SFX 575 Y 1
SFX 575 в емою в
SFX 1397 Y 1
SFX 1397 и ною и
SFX 807 Y 1
SFX 807 ю явшей ю
SFX 1933 Y 1
SFX 1933 а ичав а
SFX 324 Y 1
SFX 324 и ят и
SFX 571 Y 1
SFX 571 в емого в
SFX 588 Y 1
SFX 588 в емы в
SFX 2697 Y 1
SFX 2697 и ником и
SFX 2509 Y 1
SFX 2509 ц чаем ц
SFX 586 Y 1
SFX 586 ю ял ю
SFX 1824 Y 1
SFX 1824 ю яющая ю
SFX 2781 Y 1
SFX 2781 и ляетесь и
SFX 2076 Y 1
SFX 2076 и ло и
SFX 1595 Y 1
SFX 1595 ы ьях ы
SFX 1819 Y 1
SFX 1819 ю яющему ю
SFX 1456 Y 1
SFX 1456 и люсь и
SFX 2751 Y 1
SFX 2751 и овою и
SFX 818 Y 1
SFX 818 к чным к
SFX 813 Y 1
SFX 813 м стью м
SFX 2772 Y 1
SFX 2772 и ляться и
SFX 2134 Y 1
SFX 2134 м чным м
SFX 1574 Y 1
SFX 1574 ы ью ы
SFX 79 Y 1
SFX 79 ь ям ь
SFX 2632 Y 1
SFX 2632 а ило а
SFX 2551 Y 1
SFX 2551 в емостью в
SFX 2550 Y 1
SFX 2550 в емостям в
SFX 1960 Y 1
SFX 1960 а ичает а
SFX 2024 Y 1
SFX 2024 и лённый и
SFX 24 Y 1
SFX 24 т шь т
SFX 1823 Y 1
SFX 1823 ю яющего ю
SFX 2799 Y 1
SFX 2799 е их е
SFX 2590 Y 1
SFX 2590 т циею т
SFX 523 Y 1
SFX 523 и ому и
SFX 1182 Y 1
SFX 1182 о ых о
SFX 2982 Y 1
SFX 2982 ц чек ц
SFX 2552 Y 1
SFX 2552 в емость в
SFX 149 Y 1
SFX 149 л ниями л
SFX 1570 Y 1
SFX 1570 ы ья ы
SFX 1030 Y 1
SFX 1030 а ию а
SFX 585 Y 1
SFX 585 ю яла ю
SFX 587 Y 1
SFX 587 ю яли ю
SFX 988 Y 1
SFX 988 й ческие й
SFX 896 Y 1
SFX 896 к ческие к
SFX 567 Y 1
SFX 567 в емые в
SFX 1159 Y 1
SFX 1159 й онного й
SFX 2661 Y 1
SFX 2661 и ники и
SFX 2335 Y 1
SFX 2335 и ляю и
SFX 1957 Y 1
SFX 1957 а ичай а
SFX 144 Y 1
SFX 144 л ние л
SFX 2362 Y 1
SFX 2362 к чностях к
SFX 497 Y 1
SFX 497 а икам а
SFX 1022 Y 1
SFX 1022 а ия а
SFX 2895 Y 1
SFX 2895 е ую е
SFX 617 Y 1
SFX 617 л ньем л
SFX 32 Y 1
SFX 32 и ую и
SFX 57 Y 1
SFX 57 о ую о
SFX 2821 Y 1
SFX 2821 и ляющийся и
SFX 2413 Y 1
SFX 2413 и ляя и
SFX 2932 Y 1
SFX 2932 ц чкам ц
SFX 1490 Y 1
SFX 1490 н скою н
SFX 2944 Y 1
SFX 2944 ц чку ц
SFX 1268 Y 1
SFX 1268 а иным а
SFX 1149 Y 1
SFX 1149 й онные й
SFX 787 Y 1
SFX 787 й онный й
SFX 2441 Y 1
SFX 2441 и овые и
SFX 2931 Y 1
SFX 2931 ц чками ц
SFX 482 Y 1
SFX 482 а ика а
SFX 584 Y 1
SFX 584 ю яло ю
SFX 2549 Y 1
SFX 2549 в емостями в
SFX 643 Y 1
SFX 643 ю яете ю
SFX 2338 Y 1
SFX 2338 и ляла и
SFX 2337 Y 1
SFX 2337 и ляли и
SFX 840 Y 1
SFX 840 к чному к
SFX 2146 Y 1
SFX 2146 м чному м
SFX 668 Y 1
SFX 668 ю явшийся ю
SFX 839 Y 1
SFX 839 а ицей а
SFX 1955 Y 1
SFX 1955 а ичал а
SFX 2520 Y 1
SFX 2520 ю яемым ю
SFX 842 Y 1
SFX 842 к чного к
SFX 867 Y 1
SFX 867 и кам и
SFX 2149 Y 1
SFX 2149 м чного м
SFX 58 Y 1
SFX 58 т шься т
SFX 487 Y 1
SFX 487 а ике а
SFX 2319 Y 1
SFX 2319 т чу т
SFX 987 Y 1
SFX 987 й ческим й
SFX 2659 Y 1
SFX 2659 а ивший а
SFX 895 Y 1
SFX 895 к ческим к
SFX 2507 Y 1
SFX 2507 ц чаете ц
SFX 566 Y 1
SFX 566 в емым в
SFX 2113 Y 1
SFX 2113 л телям л
SFX 1395 Y 1
SFX 1395 и ным и
SFX 549 Y 1
SFX 549 к чках к
SFX 2521 Y 1
SFX 2521 ю яемые ю
SFX 660 Y 1
SFX 660 ю яемый ю
SFX 1562 Y 1
SFX 1562 м чках м
SFX 147 Y 1
SFX 147 л нии л
SFX 528 Y 1
SFX 528 и ого и
SFX 696 Y 1
SFX 696 ю яется ю
SFX 711 Y 1
SFX 711 й ческий й
SFX 690 Y 1
SFX 690 к ческий к
SFX 579 Y 1
SFX 579 ю явший ю
SFX 803 Y 1
SFX 803 ю явшие ю
SFX 2336 Y 1
SFX 2336 и ляло и
SFX 94 Y 1
SFX 94 в емый в
SFX 2556 Y 1
SFX 2556 ю яемы ю
SFX 820 Y 1
SFX 820 м стях м
SFX 2358 Y 1
SFX 2358 а овым а
SFX 78 Y 1
SFX 78 ь ях ь
SFX 1396 Y 1
SFX 1396 и ные и
SFX 1163 Y 1
SFX 1163 и ный и
SFX 2106 Y 1
SFX 2106 а ов а
SFX 2501 Y 1
SFX 2501 ц чающий ц
SFX 861 Y 1
SFX 861 к чны к
SFX 95 Y 1
SFX 95 в ется в
SFX 1148 Y 1
SFX 1148 й онным й
SFX 143 Y 1
SFX 143 л ний л
SFX 1567 Y 1
SFX 1567 и овым и
SFX 2211 Y 1
SFX 2211 м чны м
SFX 1177 Y 1
SFX 1177 е ов е
SFX 248 Y 1
SFX 248 и ов и
SFX 1862 Y 1
SFX 1862 а ка а
SFX 602 Y 1
SFX 602 л нью л
SFX 713 Y 1
SFX 713 и ка и
SFX 814 Y 1
SFX 814 и ки и
SFX 830 Y 1
SFX 830 а ицу а
SFX 900 Y 1
SFX 900 ь ят ь
SFX 1954 Y 1
SFX 1954 а ичала а
SFX 282 Y 1
SFX 282 ю ят ю
SFX 2629 Y 1
SFX 2629 и ник и
SFX 2115 Y 1
SFX 2115 л телю л
SFX 1519 Y 1
SFX 1519 и овый и
SFX 2458 Y 1
SFX 2458 у ённою у
SFX 492 Y 1
SFX 492 а ики а
SFX 425 Y 1
SFX 425 у ёшь у
SFX 614 Y 1
SFX 614 л нья л
SFX 1998 Y 1
SFX 1998 а ичающий а
SFX 1903 Y 1
SFX 1903 ю ённою ю
SFX 2949 Y 1
SFX 2949 ц чествах ц
SFX 2559 Y 1
SFX 2559 т циях т
SFX 875 Y 1
SFX 875 и ке и
SFX 1600 Y 1
SFX 1600 ю ёшь ю
SFX 1796 Y 1
SFX 1796 я ёшь я
SFX 833 Y 1
SFX 833 а ицами а
SFX 2191 Y 1
SFX 2191 а ова а
SFX 2114 Y 1
SFX 2114 л теля л
SFX 827 Y 1
SFX 827 е ом е
SFX 2367 Y 1
SFX 2367 к чности к
SFX 177 Y 1
SFX 177 и ом и
SFX 2956 Y 1
SFX 2956 и ова и
SFX 793 Y 1
SFX 793 м сти м
SFX 2467 Y 1
SFX 2467 ц чав ц
SFX 804 Y 1
SFX 804 ю явшею ю
SFX 802 Y 1
SFX 802 ю явшим ю
SFX 812 Y 1
SFX 812 к чная к
SFX 2139 Y 1
SFX 2139 м чная м
SFX 2370 Y 1
SFX 2370 а ове а
SFX 2017 Y 1
SFX 2017 л тель л
SFX 872 Y 1
SFX 872 е ой е
SFX 526 Y 1
SFX 526 и ое и
SFX 60 Y 1
SFX 60 и ой и
SFX 2675 Y 1
SFX 2675 и нику и
SFX 2953 Y 1
SFX 2953 ц честв ц
SFX 151 Y 1
SFX 151 л нием л
SFX 930 Y 1
SFX 930 у ётся у
SFX 2650 Y 1
SFX 2650 а ивши а
SFX 55 Y 1
SFX 55 л ть л
SFX 816 Y 1
SFX 816 к чных к
SFX 356 Y 1
SFX 356 н ть н
SFX 2132 Y 1
SFX 2132 м чных м
SFX 2508 Y 1
SFX 2508 ц чает ц
SFX 2548 Y 1
SFX 2548 в емостях в
SFX 2298 Y 1
SFX 2298 ю ётся ю
SFX 1506 Y 1
SFX 1506 н скими н
SFX 1406 Y 1
SFX 1406 н ский н
SFX 1508 Y 1
SFX 1508 н ские н
SFX 666 Y 1
SFX 666 ю ялась ю
SFX 2456 Y 1
SFX 2456 у ённые у
SFX 2656 Y 1
SFX 2656 а ить а
SFX 2560 Y 1
SFX 2560 т циями т
SFX 1126 Y 1
SFX 1126 и ок и
SFX 2778 Y 1
SFX 2778 и ляйся и
SFX 1901 Y 1
SFX 1901 ю ённые ю
SFX 828 Y 1
SFX 828 а ицы а
SFX 639 Y 1
SFX 639 ю яю ю
SFX 1953 Y 1
SFX 1953 а ичали а
SFX 1239 Y 1
SFX 1239 й мся й
SFX 97 Y 1
SFX 97 в етесь в
SFX 2505 Y 1
SFX 2505 ц чай ц
SFX 2414 Y 1
SFX 2414 и ляющий и
SFX 1146 Y 1
SFX 1146 й онных й
SFX 174 Y 1
SFX 174 в емте в
SFX 823 Y 1
SFX 823 к чную к
SFX 2136 Y 1
SFX 2136 м чную м
SFX 495 Y 1
SFX 495 а иках а
SFX 638 Y 1
SFX 638 ю яют ю
SFX 654 Y 1
SFX 654 ю яя ю
SFX 868 Y 1
SFX 868 и лю и
SFX 2930 Y 1
SFX 2930 ц чках ц
SFX 2784 Y 1
SFX 2784 и лявшийся и
SFX 1259 Y 1
SFX 1259 а иных а
SFX 1984 Y 1
SFX 1984 а ичая а
SFX 2346 Y 1
SFX 2346 и лявши и
SFX 1952 Y 1
SFX 1952 а ичало а
SFX 1507 Y 1
SFX 1507 н ским н
SFX 2770 Y 1
SFX 2770 и ляются и
SFX 2455 Y 1
SFX 2455 у ённым у
SFX 572 Y 1
SFX 572 ю ять ю
SFX 2485 Y 1
SFX 2485 ц чал ц
SFX 2747 Y 1
SFX 2747 к чески к
SFX 1900 Y 1
SFX 1900 ю ённым ю
SFX 419 Y 1
SFX 419 в емтесь в
SFX 1150 Y 1
SFX 1150 й онную й
SFX 2518 Y 1
SFX 2518 ю яемых ю
SFX 1489 Y 1
SFX 1489 к чков к
SFX 866 Y 1
SFX 866 и ках и
SFX 1145 Y 1
SFX 1145 а ина а
SFX 985 Y 1
SFX 985 й ческих й
SFX 2334 Y 1
SFX 2334 и ляют и
SFX 893 Y 1
SFX 893 к ческих к
SFX 800 Y 1
SFX 800 ю явших ю
SFX 650 Y 1
SFX 650 у ённый у
SFX 564 Y 1
SFX 564 в емых в
SFX 834 Y 1
SFX 834 а ицам а
SFX 1932 Y 1
SFX 1932 а ичавши а
SFX 2111 Y 1
SFX 2111 л телях л
SFX 662 Y 1
SFX 662 ю яться ю
SFX 2952 Y 1
SFX 2952 ц чества ц
SFX 1393 Y 1
SFX 1393 и ных и
SFX 622 Y 1
SFX 622 л ньям л
SFX 553 Y 1
SFX 553 ю ённый ю
SFX 1618 Y 1
SFX 1618 я ённый я
SFX 2775 Y 1
SFX 2775 и лялись и
SFX 1153 Y 1
SFX 1153 й онная й
SFX 142 Y 1
SFX 142 а ее а
SFX 493 Y 1
SFX 493 а ику а
SFX 1174 Y 1
SFX 1174 а ине а
SFX 934 Y 1
SFX 934 у ёшься у
SFX 450 Y 1
SFX 450 у ёмте у
SFX 1822 Y 1
SFX 1822 ю яющее ю
SFX 1821 Y 1
SFX 1821 ю яющей ю
SFX 986 Y 1
SFX 986 й ческими й
SFX 1454 Y 1
SFX 1454 й онна й
SFX 894 Y 1
SFX 894 к ческими к
SFX 2356 Y 1
SFX 2356 а овых а
SFX 81 Y 1
SFX 81 л ться л
SFX 2948 Y 1
SFX 2948 ц честве ц
SFX 391 Y 1
SFX 391 н ться н
SFX 2327 Y 1
SFX 2327 и лять и
SFX 2315 Y 1
SFX 2315 ю ёшься ю
SFX 2357 Y 1
SFX 2357 а овыми а
SFX 2522 Y 1
SFX 2522 ю яемую ю
SFX 1965 Y 1
SFX 1965 ю ёмте ю
SFX 1950 Y 1
SFX 1950 а ичаю а
SFX 426 Y 1
SFX 426 у ём у
SFX 2126 Y 1
SFX 2126 я ёмте я
SFX 1385 Y 1
SFX 1385 к чком к
SFX 1565 Y 1
SFX 1565 и овых и
SFX 146 Y 1
SFX 146 л нию л
SFX 694 Y 1
SFX 694 ю яйся ю
SFX 2678 Y 1
SFX 2678 и никами и
SFX 2839 Y 1
SFX 2839 и ляясь и
SFX 1566 Y 1
SFX 1566 и овыми и
SFX 978 Y 1
SFX 978 й ческую й
SFX 886 Y 1
SFX 886 к ческую к
SFX 1594 Y 1
SFX 1594 ю ём ю
SFX 919 Y 1
SFX 919 я ём я
SFX 574 Y 1
SFX 574 в емую в
SFX 1377 Y 1
SFX 1377 и ную и
SFX 2934 Y 1
SFX 2934 ц чество ц
SFX 2484 Y 1
SFX 2484 ц чала ц
SFX 424 Y 1
SFX 424 у ёте у
SFX 2427 Y 1
SFX 2427 у ён у
SFX 2757 Y 1
SFX 2757 д жу д
SFX 863 Y 1
SFX 863 к чкой к
SFX 145 Y 1
SFX 145 л ния л
SFX 2529 Y 1
SFX 2529 ю яемая ю
SFX 2175 Y 1
SFX 2175 м чкой м
SFX 1596 Y 1
SFX 1596 ы ьями ы
SFX 1602 Y 1
SFX 1602 ю ёте ю
SFX 1791 Y 1
SFX 1791 я ёте я
SFX 989 Y 1
SFX 989 й ческая й
SFX 1882 Y 1
SFX 1882 ю ён ю
SFX 2332 Y 1
SFX 2332 я ёй я
SFX 897 Y 1
SFX 897 к ческая к
SFX 810 Y 1
SFX 810 ю явшая ю
SFX 2519 Y 1
SFX 2519 ю яемыми ю
SFX 1469 Y 1
SFX 1469 й онен й
SFX 1436 Y 1
SFX 1436 й онно й
SFX 2423 Y 1
SFX 2423 и ни и
SFX 1609 Y 1
SFX 1609 и на и
SFX 577 Y 1
SFX 577 в емая в
SFX 838 Y 1
SFX 838 а ицею а
SFX 1949 Y 1
SFX 1949 а ичают а
SFX 841 Y 1
SFX 841 к чном к
SFX 2147 Y 1
SFX 2147 м чном м
SFX 1386 Y 1
SFX 1386 и ная и
SFX 667 Y 1
SFX 667 ю явшись ю
SFX 2793 Y 1
SFX 2793 и овую и
SFX 581 Y 1
SFX 581 ю явши ю
SFX 695 Y 1
SFX 695 ю яешься ю
SFX 62 Y 1
SFX 62 в ем в
